【裁判字號】    92,台上,1706
【裁判日期】    920403
【裁判案由】    強盜
【裁判全文】
最高法院刑事判決                              九十二年度台上字第一七０六號
    上  訴  人  甲○○
右上訴人因強盜案件，不服台灣高等法院中華民國九十一年十二月十七日第二審判決
（九十一年度上訴字第三二九八號，起訴案號：台灣桃園地方法院檢察署九十一年度
偵字第九一八八號），提起上訴，本院判決如左：
    主  文
上訴駁回。
    理  由
按刑事訴訟法第三百七十七條規定：上訴於第三審法院，非以判決違背法令為理由，
不得為之。是提起第三審上訴，應以原判決違背法令為理由，係屬法定要件。且必須
依據卷內資料為具體之指摘，並足據以辨認原判決已具備違背法令之形式，始屬相當
。本件原判決認定上訴人甲○○於民國八十六年一月九日凌晨三時五十分許之夜間時
分，與共犯陳慶輝共同基於意圖為自己不法所有之犯意聯絡，各面覆頭套、戴手套，
並持其等所有之膠帶一捲、繩子六條、手電筒一支及對於人之生命、身體具有危險性
之兇器西瓜刀二支、起子二支、拔釘鐵撬一支，破壞屋頂樓梯門鎖，侵入彰化縣彰化
市○○路○段三０九號被害人許清河、許蔡秋治夫婦之住宅，砍傷被害人夫婦，並喝
令許清河下跪，拿錢出來，及持刀押住許蔡秋治。而許清河乘下跪之際取出床下之木
劍抵抗，及許蔡秋治大聲呼救，其子許強星持木棍前來解困，致強盜未得逞等事實。
已詳其所憑之證據及認定之理由。而以上訴人否認已手強盜行為之實施，辯稱其
等於開啟房門時，即已驚醒被害人夫婦，當即逃逸，被害人夫婦所受之傷如何而來，
並不清楚，當時沒有叫被害人拿錢出來，也沒有叫他們跪下；且本案與其先前已確定
之台灣高等法院台中分院九十年度重上更(三)字第一七六號案件，具有連續犯之裁判上
一罪關係云云。如何係卸責之詞，不足採信，亦於理由內一一加以指駁說明。從形式
上觀察，原判決並無違背法令之情形存在。上訴意旨略稱：本件第一審判決量處有期
徒刑八年，違背法定刑期規定，原審未予糾正；且上訴人於觸犯台灣高等法院台中分
院九十年度重上更(三)字第一七六號案之同時，已萌生犯案意圖，並手現場之勘察行
動，假釋後，於八十六年一月九日實施本件犯行，原判決不依連續犯論處，均有違背
法令云云。惟查第一審判決係依修正後之刑法第三百三十條第二項、第一項之加重強
盜未遂罪量處其刑罰，而該條之法定刑為七年以上有期徒刑；又依同法第三十三條第
三款之規定有期徒刑為二月以上，十五年以下。換言之，該條之法定刑即係七年以上
，十五年以下有期徒刑，則第一審判決縱依未遂犯之規定減輕其刑，量處有期徒刑八
年，亦屬在法定刑之範圍內，原判決予以維持，並無違背法令之可言。又原判決對於
上訴人所犯本件強盜未遂罪，與台灣高等法院台中分院九十年度重上更(三)字第一七六
號之案件，犯罪時間相距一年二月之久，難認有裁判上一罪之連續犯關係，已說明其
理由甚詳，經核其論斷，於法亦無違誤。上訴意旨徒憑己見，對於原判決適用法律及
已說明之事項，任意指摘，顯與法律規定得為第三審上訴理由之違法情形，不相適合
，應認其就強盜罪部分之上訴為違背法律上之程式，予以駁回。至於上訴人牽連犯普
通傷害罪部分，係屬刑事訴訟法第三百七十六條第一款所列之案件，既經第二審判決
，亦不得上訴於第三審法院，上訴人一併提起上訴，顯非法之所許，併予駁回。
據上論結，應依刑事訴訟法第三百九十五條前段，判決如主文。
中      華      民      國    九十二    年      四      月      三      日
                              最高法院刑事第八庭
                                  審判長法官  莊  登  照
                                        法官  洪  明  輝
                                        法官  黃  一  鑫
                                        法官  魏  新  和
                                        法官  林  秀  夫
      右正本證明與原本無異
                                              書  記  官
中      華      民      國    九十二    年      四      月      七      日


司法院資訊處製作；財團法人民間司法改革基金會備份。
